臺灣雲林地方法院民事判決　　　　　　　100年度訴字第102號
原　　　告　裕益汽車股份有限公司
法定代理人　林瑞益
訴訟代理人　王銘宏
　　　　　　鄭有菁
被　　　告　吳坤達
上列被告因詐欺案件，經原告提起損害賠償之附帶民事訴訟（10
0 年度附民字第11號），經本院刑事庭裁定移送前來，本院於中
華民國100 年5 月10日辯論終結，判決如下：
    主  文
被告應給付原告新台幣柒拾參萬貳仟陸佰伍拾貳元，及自民國一
○○年二月十六日起至清償日止，按年息百分之五計算之利息。
訴訟費用由被告負擔。
本判決於原告以新台幣貳拾伍萬元為被告供擔保後，得假執行。
    事實及理由
一、原告起訴主張：被告吳坤達與訴外人廖永生共同基於意圖為
    自己不法所有之犯意聯絡，先由被告吳坤達將運來水果行之
    負責人變更為廖永生，再由訴外人廖永生以運來水果行名義
    ，於民國97年8 月間某日，向原告裕益汽車股份有限公司雲
    嘉區斗南營業所不知情員工張紋賓佯稱欲申請以分期48期，
    每期支付新台幣（下同）20,657元之分期付款買賣方式，向
    原告購買原價859,000 元，車牌號碼0153-WP 號之自用小貨
    車一部。被告吳坤達與訴外人廖永生為取信於原告，由被告
    吳坤達提供89,000元予訴外人廖永生，支付該車之訂金及頭
    期款，使原告因此陷於錯誤，與訴外人廖永生簽訂附條件買
    賣契約書，並交付上開自小貨車予訴外人廖永生使用。訴外
    人廖永生取得該車後，隨即以典當名義將該車交付上林公司
    ，嗣由上林公司負責人即被告吳坤達將該車讓渡他人。而被
    告吳坤達與訴外人廖永生為規避刑責，由被告吳坤達分別於
    97年10月23日、同年11月28日，先後以訴外人廖永生名義支
    付該車前3 期分期款，但自第4 期起，兩人即拒不付款，雖
    經原告屢次催討，被告吳坤達與訴外人廖永生均置之不理，
    嗣原告遍尋不著該自小貨車，始知上情。又訴外人廖永生因
    詐欺罪，已經本院以99年度易字第50號判決判處有期徒刑3
    月確定，另被告吳坤達因詐欺罪，亦經臺灣雲林地方法院檢
    察署檢察官以99年度偵字第5706號提起公訴在案。為此，依
    侵權行為損害賠償之法律關係，請求被告賠償原告所受損害
    732,652 元，及自起訴狀繕本送達翌日起至清償日止，按年
    息百分之五計算之利息等語。並聲明：如主文所示。
二、被告於本院言詞辯論時就原告主張之訴訟標的為認諾。
三、按當事人於言詞辯論時為訴訟標的之捨棄或認諾者，應本於
    其捨棄或認諾為該當事人敗訴之判決，民事訴訟法第384 條
    定有明文。本件被告既於言詞辯論時，就原告本於侵權行為
    損害賠償法律關係所為如聲明之請求，聲明同意給付而無所
    附加，應認其就本件訴訟標的之法律關係已有認諾，依前揭
    規定，自應本於其認諾為被告敗訴之判決。
四、從而，原告依侵權行為之法律關係，請求被告給付732,652
    元，及自起訴狀繕本送達翌日即100 年2 月16日起至清償日
    止，按年息百分之五計算之利息，為有理由，應予准許。
五、本件係本於被告認諾所為之判決，依民事訴訟法第389 條第
    1 項第1 款規定，應依職權宣告假執行。又此部分雖經原告
    陳明願供擔保請准宣告假執行，惟其聲請不過促請法院職權
    發動，本院無庸就其聲請為准駁之裁判，附此敘明。
六、訴訟費用負擔之依據：民事訴訟法第78條。
中    華    民    國   100    年    5     月    24    日
                  民事第一庭    法  官  冷明珍
以上正本係照原本作成
如對本判決上訴，須於判決送達後20日內向本院提出上訴狀。如
委任律師提起上訴者，應一併繳納上訴審裁判費。
中    華    民    國   100    年    5     月    24    日
                                書記官  曾玲玲